【裁判字號】    98,台上,5803
【裁判日期】    981008
【裁判案由】    違反槍砲彈藥刀械管制條例
【裁判全文】
最高法院刑事判決            九十八年度台上字第五八０三號
上  訴  人  甲○○
上列上訴人因違反槍砲彈藥刀械管制條例案件，不服台灣高等法
院中華民國九十八年六月二十六日第二審判決（九十八年度上訴
字第一九九四號，起訴案號：台灣板橋地方法院檢察署九十六年
度偵字第四五六一號），提起上訴，本院判決如下：
    主  文
上訴駁回。
    理  由
按刑事訴訟法第三百七十七條規定，上訴於第三審法院，非以判
決違背法令為理由，不得為之。是提起第三審上訴，應以原判決
違背法令為理由，係屬法定要件。如果上訴理由書狀並未依據卷
內訴訟資料，具體指摘原判決不適用何種法則或如何適用不當，
或所指摘原判決違法情事，顯與法律規定得為第三審上訴理由之
違法情形，不相適合時，均應認其上訴為違背法律上之程式，予
以駁回。又依刑事訴訟法第三百五十條、第三百六十一條、第三
百六十二條、第三百六十七條規定，不服地方法院之第一審判決
，提起第二審上訴者，須提出上訴書狀，並應敘述「具體理由」
，為上訴必備之程式。所稱具體理由，必係依據卷內既有訴訟資
料或提出新事證，指摘或表明第一審判決有何採證、認事、用法
或量刑等足以影響判決本旨之不當或違法，而構成應予撤銷之具
體事由，始克相當；如未依上揭意旨指出具體事由，即屬未敘述
具體理由，所提第二審上訴不合法律上之程式，得不經言詞辯論
，由第二審法院予以判決駁回。本件上訴人甲○○不服第一審判
決依想像競合犯之例，論處未經許可寄藏手槍罪刑（累犯，處有
期徒刑二年七月，併科罰金新台幣五萬元），提起第二審上訴之
理由係以：上訴人坦承犯罪事實，願接受法律制裁，第一審因此
依刑法第五十九條減輕其刑，然仍請審酌上訴人雖有本件受託寄
藏槍、彈行為，但未曾持以供自己或他人犯罪之用，更非擁槍自
重之徒，又上訴人之母年近七旬，患有多項疾病，需長期門診追
蹤治療，有賴上訴人陪同就醫等情，改判稍輕之刑等語，有其上
訴理由狀在原審卷內可稽。就此以觀，上訴人之第二審上訴理由
，並無隻字片語表明第一審判決之採證、認事、用法或量刑有何
不當或違法之處，而僅重述第一審判決量刑時業已審酌之事項，
並以照料其母就醫為由，請求原審再行略減其刑，揆諸前開說明
，屬未敘述具體理由，所提第二審上訴不合法律上之程式；原審
因此不經言詞辯論，逕以判決駁回之，經核於法殊無不合。上訴
意旨猶謂其業已敘明第二審上訴之具體理由，據以指摘原判決未
審酌第一審量刑事由，未經言詞辯論逕行駁回，有適用法則不當
及不適用法則之違法云云，顯係誤解上開法定上訴第二審具體理
由之涵意與相關法律規定，核與首揭得為第三審上訴理由之違法
情形，不相適合。本件上訴為違背法律上之程式，應予駁回。
據上論結，應依刑事訴訟法第三百九十五條前段，判決如主文。
中    華    民    國  九十八  年    十    月    八    日
                      最高法院刑事第十庭
                          審判長法官  花  滿  堂
                                法官  黃  正  興
                                法官  陳  東  誥
                                法官  林  錦  芳
                                法官  洪  昌  宏
      本件正本證明與原本無異
                                      書  記  官
中    華    民    國  九十八  年    十    月   十二   日
                                                      Ｅ


司法院資訊處製作；財團法人民間司法改革基金會備份。
